【裁判字號】    89,易,4082
【裁判日期】    900109
【裁判案由】    竊盜
【裁判全文】
臺灣臺中地方法院刑事判決                        八十九年度易字第四Ｏ八二號
    公  訴  人  臺灣臺中地方法院檢察署檢察官
    被      告  乙○○
右列被告因竊盜等案件，經檢察官聲請簡易判決處刑（八十九年度偵字第一七一七Ｏ
號、八十九年度毒偵字第六八四二號）及移送併案審理（八十九年度毒偵字第七五Ｏ
三號），本院認為不宜以簡易判決處刑，適用通常程序判決如左：
    主  文
乙○○施用第二級毒品，處有期徒刑柒月。扣案之吸食器壹組、空袋貳只、吸管貳支
均沒收。又竊盜，處有期徒刑陸月。主刑部分應執行有期徒刑壹年。
    事  實
一、乙○○於民國八十七年間因施用毒品案件，經臺灣臺中地方法院檢察署檢察官聲
    請本院裁定送勒戒處所觀察、勒戒後，認有繼續施用毒品之傾向，由本院以八十
    七年度毒聲字第三Ｏ六Ｏ號裁定令入戒治處所施以強制戒治，嗣因強制戒治期滿
    ，由臺灣臺中地方法院檢察署檢察官於八十九年六月二十二日以八十九年度戒毒
    偵字第三六二號為不起訴處分。詎乙○○猶不知悛悔警惕，復另行起犯意，於八
    十九年十月二十日晚上九時三十分許，在臺中縣外埔鄉○○村○○路一七一號住
    處，以空袋及吸管盛裝第二級毒品安非他命，並將安非他命置於吸食器內點火吸
    用之方式，施用第二級毒品安非他命一次。復意圖為自己不法之所有，於八十九
    年十月二十二日凌晨四時許，在臺中縣外埔鄉○○村○○路七三二號，竊取甲○
    ○所有晾曬於屋前之女用內褲四件，得手後置於其長褲口袋內，嗣於同日凌晨四
    時五十分許，在臺中縣外埔鄉○○村○○路與大馬路口為警查獲，經警於同日早
    上六時三十分許，在臺中縣外埔鄉○○村○○路一七一號乙○○住處，查扣乙○
    ○所有供施用第二級毒品安非他命所用之吸食器一組、空袋二只、吸管二支，並
    採集其尿液送驗結果，呈安非他命於人體代謝後之甲基安非他命陽性反應，因而
    查悉上情。
二、案經臺中縣警察局大甲分局報告臺灣臺中地方法院檢察署檢察官聲請簡易判決處
    刑及移送併案審理，本院認為不宜以簡易判決處刑，適用通常程序審判。
    理  由
一、右揭施用第二級毒品安非他命及竊盜之事實，業據被告乙○○坦承不諱，核與被
    害人甲○○指述失竊情節相符，有其警訊筆錄及贓物認領保管單附卷可稽，並有
    被告所有供施用第二級毒品安非他命所用之吸食器一組、空袋二只及吸管二支扣
    案可資佐證，被告為警查獲時所採集之尿液，經送臺中縣衛生局檢驗結果，呈安
    非他命於人體代謝後之甲基安非他命陽性反應，有臺中縣衛生局檢驗尿水報告書
    、臺中縣警察局大甲分局委託鑑驗尿液代號與真實姓名對照表各一紙附卷可稽，
    堪認被告確有施用第二級毒品安非他命之犯行，又被告於八十七年間因施用毒品
    案件，經臺灣臺中地方法院檢察署檢察官聲請本院裁定送勒戒處所觀察、勒戒後
    ，認有繼續施用毒品之傾向，由本院以八十七年度毒聲字第三Ｏ六Ｏ號裁定令入
    戒治處所施以強制戒治，嗣因強制戒治期滿，由臺灣臺中地方法院檢察署檢察官
    於八十九年六月二十二日以八十九年度戒毒偵字第三六二號為不起訴處分等情，
    有臺灣臺中地方法院檢察署刑案資料查註紀錄表在卷足憑，本案事證明確，被告
    於五年以內再犯施用第二級毒品犯行及竊盜犯行，均堪認定。
二、核被告乙○○所為，係犯毒品危害防制條例第十條第二項之施用第二級毒品罪及
    刑法第三百二十條第一項之竊盜罪，其施用前持有第二級毒品安非他命之低度行
    為，應為施用之高度行為所吸收，不另論罪。所犯前開二罪，犯意各別、罪名不
    同，應分論併罰。爰審酌被告前因施用毒品犯行，甫經觀察、勒戒及強制戒治，
    猶故態復萌，再施用第二級毒品不輟，無視於毒品對於自身健康之戕害及國家對
    於杜絕毒品犯罪之禁令，惡性非輕，然被告犯後尚知悔悟，本之施用毒品者均有
    相當程度之成癮性及心理依賴性，其犯罪心態與一般刑事犯罪之本質並不相同，
    容應以「病人」之角度為考量，並側重適當之醫學治療及心理矯治為宜，且被告
    經施以長時間之強制戒治，固屬保安處分之一種，然既與其所應受之刑罰，同係
    限制人身自由，揆諸比例原則，量刑不宜過重，並斟酌被告品行、犯罪動機、目
    的、手段、被害人甲○○所受損害及被告犯罪後坦承犯行之態度等一切情狀，分
    別量處如主文所示之刑，並定其應執行之刑，以示懲儆。扣案之吸食器一組、空
    袋二只及吸管二支為被告所有供施用第二級毒品安非他命所用之物，業據被告供
    陳在卷，爰依刑法第三十八條第一項第二款規定，宣告沒收。
據上論斷，應依刑事訴訟法第二百九十九條第一項前段、第四百五十二條，毒品危害
防制條例第十條第二項、第二十三條第二項前段，刑法十一條前段、第三百二十條第
一項、第五十一條第五款、第三十八條第一項第二款，罰金罰鍰提高標準條例第一條
前段，判決如主文。
中      華      民      國    九十      年      一      月      九      日
                                      法  官  陳  得  利
右正本證明與原本無異。
如不服本判決，應於判決送達後十日內向本院提出上訴狀，上訴於臺灣高等法院臺中
分院（須附繕本）。
          書記官
中      華      民      國    九十      年      一      月      九      日
附錄本案論罪科刑法條全文︰
毒品危害防制條例第十條第二項：
施用第二級毒品者，處三年以下有期徒刑。
刑法第三百二十條第一項
意圖為自己或第三人不法之所有，而竊取他人之動產者，為竊盜罪，處五年以下有期
徒刑、拘役或五百元以下罰金。


司法院資訊處製作；財團法人民間司法改革基金會備份。
